臺灣桃園地方法院小額民事判決　　110年度桃保險小字第372號
原　　　告　旺旺友聯產物保險股份有限公司

法定代理人　劉自明

訴訟代理人　陳君儀
　　　　　　劉育辰
被　　　告　劉曉竹
上列當事人間請求損害賠償事件，本院於民國110 年11月2 日言
詞辯論終結，判決如下：
    主    文
原告之訴駁回。
訴訟費用新臺幣壹仟元由原告負擔。
    事實及理由
一、原告主張：被告於民國108 年7 月7 日下午5 時15分許，駕
    駛車牌號碼000-000 號普通重型機車（下稱肇事機車），在
    桃園市○○區○○路0 段0000號超商停車場前，不慎碰撞停
    車位上靜止之原告保戶王筱甄所有車牌號碼000-0000號自用
    小客貨車（下稱系爭車輛），致系爭車輛受損，系爭車輛受
    損之維修費用新臺幣（下同）8,300 元，原告已依保險契約
    悉數理賠，爰依侵權行為及保險代位之法律關係，提起本件
    訴訟，並聲明：被告應給付原告8,300 元，及自起訴狀繕本
    送達翌日起至清償日止，按週年利率5 ％計算之利息。
二、被告則以：我沒有撞到系爭車輛等語，資為抗辯，並聲明：
    原告之訴駁回。
三、本院之判斷：
  ㈠按因故意或過失，不法侵害他人之權利者，負損害賠償責任
    ，違反保護他人之法律，致生損害於他人者，負損害賠償責
    任，民法第184 條第1 項前段及第2 項定有明文，而損害賠
    償之債，以有損害之發生及有責任原因之事實，並二者之間
    ，有相當因果關係為成立要件，而汽車、機車或其他非依軌
    道行駛之動力車輛，在使用中加損害於他人者，駕駛人應賠
    償因此所生之損害。但於防止損害之發生，已盡相當之注意
    者，不在此限，同法第191 條之2 定有明文，雖係主觀要件
    之舉證責任倒置規定，然仍以加害人之行為就損害發生間有
    因果關係為要件，故原告所主張損害賠償之債，如不合上開
    成立要件者，即難謂有損害賠償請求權存在。
  ㈡經查，系爭車輛為原告保戶王筱甄所有，王筱甄以系爭車輛
    於上開時地遭肇事機車碰撞受損為由向原告申請理賠，原告
    已理賠王筱甄系爭車輛受損維修費用等情，有理賠計算書、
    賠償給付同意書、桃智捷汽車股份有限公司桃鶯服務廠估價
    單、電子發票、道路交通事故當事人登記聯單、行車執照及
    照片等證據在卷可稽（見本院卷第5 至7 頁、第14至20頁）
    ，上開事實首堪認定。
  ㈢上開證據僅能證明系爭車輛曾經受損，肇事機車與系爭車輛
    於上開時間均在上開地點，然無從認定系爭車輛受損原因為
    遭肇事機車於上開時地碰撞所致。原告未舉證證明系爭車輛
    係遭被告騎乘肇事機車碰撞而受損，原告主張被告應就系爭
    車輛之損壞，負侵權行為損害賠償之責，即無理由。
四、綜上所述，原告依侵權行為及保險代位之規定，請求被告給
    付8,300 元，及自起訴狀繕本送達翌日起至清償日止，按週
    年利率5 ％計算之利息，為無理由，應予駁回。
五、本件事證已臻明確，兩造其餘主張、陳述及所提之證據暨攻
    擊防禦方法，核與判決結果不生影響，爰不逐一論述，併此
    敘明。
六、訴訟費用負擔之依據：民事訴訟法第78條，並依同法第436
    條之19第1 項規定，確定訴訟費用額如主文第2 項所示。
中    華    民    國   110    年    11    月    17    日
                  桃園簡易庭  法  官  張明宏
以上為正本係照原本作成。
如不服本判決，應於送達後20日內，向本院提出上訴狀並表明上
訴理由，如於本判決宣示後送達前提起上訴者，應於判決送達後
20日內補提上訴理由書（須附繕本）。
如委任律師提起上訴者，應一併繳納上訴審裁判費。
中    華    民    國   110    年    11    月    18    日
                              書記官  石曉芸
附錄：
一、民事訴訟法第436條之24第2項：
    對於小額程序之第一審裁判上訴或抗告，非以其違背法令為
    理由，不得為之。
二、民事訴訟法第436條之25：
    上訴狀內應記載上訴理由，表明下列各款事項：
    ㈠原判決所違背之法令及其具體內容。
    ㈡依訴訟資料可認為原判決有違背法令之具體事實。
三、民事訴訟法第471條第1項：（依同法第436條之32第2項規定
    於小額事件之上訴程序準用之）
    上訴狀內未表明上訴理由者，上訴人應於提起上訴後20日內
    ，提出理由書於原第二審法院；未提出者，毌庸命其補正，
    由原第二審法院以裁定駁回之。